臺灣板橋地方法院交通事件裁定　　　100年度交聲字第16號
原處分機關　臺北市交通事件裁決所
異　議　人
即受處分人　張恩豪
上列異議人即受處分人因違反道路交通管理處罰條例案件，對於
臺北市交通事件裁決所於民國99年12月14日所為之處分（原處分
案號：北市裁申字第裁22-C00000000號），聲明異議，本院裁定
如下：
    主  文
異議駁回。
    理  由
一、原處分意旨略以：異議人即受處分人張恩豪（下稱受處分人
    ）所有車牌號碼633-CVQ 號重型機車，於民國99年11月10日
    10時50分許，在臺北縣三峽鎮（現改制為新北市三峽區，下
    同）國學街88號前，因「在禁止臨時停車處所停車」之違規
    ，為臺北縣政府（現改制為新北市政府，下同）警察局三峽
    分局交通分隊警員逕行製單舉發，嗣受處分人於應到案日期
    前之99年11月12日提出申訴，經原處分機關函請舉發機關調
    查結果，仍認受處分人確有上開違規行為，原處分機關乃於
    99年12月14日依道路交通管理處罰條例第56條第1 項第1 款
    規定，裁處受處分人罰鍰新臺幣（下同）600 元。
二、聲明異議意旨則以：伊於99年11月10日欲前往國立臺北大學
    三峽校區上課，由於該校周遭之車位皆已停滿，故於臺北縣
    三峽鎮○○街88號道路兩旁緊鄰緣石邊停放，而該緣石並未
    畫有任何禁止臨時停車之標線，依道路交通安全規則第112
    條規定，並無違反。再者，依交通部路臺監字第0960414227
    號函示意旨，路面邊緣係以標線為界，停於標線之外同於路
    面之外，今伊既將機車停於路面外，則難謂對交通有妨礙之
    情事，且權責機關如認由緣石至紅線不宜停放，何不將紅線
    畫置於緣石上或緊鄰緣石處，令伊一目了然，又舉發機關做
    出「紅線無內外之分」之解釋，是否將紅線所產生之拘束範
    圍擴張解釋至紅線之外，而有違立法目的？再者，伊長期信
    賴臺北市之交通標線，認為紅線之劃設方式只有1 種，即緣
    石與路面皆畫，國學街88號前之紅線劃設方式顯與法有背，
    為此提出聲明異議，請求撤銷原處分云云。
三、按駕駛人駕駛汽車，應遵守道路交通標誌、標線、號誌之指
    示；所謂汽車，係在道路上不依軌道或電力架線而以原動機
    行駛之車輛（包括機器腳踏車），道路交通安全規則第90條
    前段、第2 條第1 項第1 款定有明文。復按禁止臨時停車線
    為紅色實線，用以指示禁止臨時停車路段，道路交通標誌標
    線號誌設置規則第169 條第1 項、第2 項定有明文，再按設
    有禁止臨時停車標誌、標線處所不得臨時停車，亦不得停車
    ，道路交通安全規則第111 條第1 項第3 款、第112 條第1
    項第1 款亦定有明文。而汽車駕駛人停車時，在禁止臨時停
    車處所停車者，處600 元以上1200元以下罰鍰，道路交通管
    理處罰條例第56條第1 項第1 款定有明文。末按汽車駕駛人
    有違規停車之行為而駕駛人不在場，經以科學儀器取得證據
    資料證明其行為違規，當場不能或不宜攔截製單舉發者，得
    逕行舉發，道路交通管理處罰條例第7 條之2 第1 項第7 款
    、第2 項第4 款亦有明文。
四、經查：
（一）受處分人所有之車牌號碼633-CVQ 號重型機車，於前揭時
      、地停放在劃設紅線之禁止臨時停車處所，經臺北縣政府
      （現改制為新北市政府，下同）警察局三峽分局交通分隊
      警員拍照逕行舉發之違規事實，有臺北縣政府警察局北縣
      警交大字第C00000000 號舉發通知單1 紙及舉發採證照片
      1 張附卷可稽，且依該採證照片所示，受處分人確將前述
      車輛停放於該路段所繪紅線外側，並為受處分人於聲明異
      議狀所自承，是上開事實，洵堪認定。
（二）受處分人雖以前揭情詞置辯，惟依道路交通安全規則第11
      2 條第1 項第1 款所禁止者係臨時停車「處所」不得停車
      ，而道路交通管理處罰條例第56條第1 項第1 款所處罰之
      對象，亦係在禁止臨時停車「處所」停車者，既指處所，
      自包含其週邊不適宜臨時停車之空間，亦即包括該標線左
      、右側道路，而非僅限於該紅色實線本體甚明，否則設立
      於道路之禁止臨時停車標誌，其禁止臨時停車範圍豈非僅
      限該標誌所豎立之點。又禁止臨時停車之標誌、標線，乃
      係為考量該路段實際條件及行車安全等因素，認該處確不
      適宜停車而為繪設，其目的在禁止所有車輛於繪設該類標
      誌、標線路段上之任何停車行為，故其禁止臨時停車之效
      力係擴及標線之「左右兩側至路權範圍」為止，亦即禁止
      臨時停車路段並無左右內外之分。再參酌道路交通標誌標
      線號誌設置規則第169 條之規定可知，禁止臨時停車之紅
      線，係用以指示禁止臨時停車「路段」，並劃設於道路緣
      石或標繪於路面上，是禁止臨時停車既以「路段」為範圍
      ，則無論停車在紅線之內側或外側，自均屬在禁止臨時停
      車處所停車甚明。準此，受處分人既於上揭時間，將其所
      有之前開機車停放於劃有紅色禁止臨時停車標線之路段，
      則其無論停車於何側( 紅線內或紅線外) ，自均屬有在禁
      止臨時停車處所停車之違規行為無誤。故受處分人上開所
      辯，顯係誤解法令，尚難憑採。
（三）再按「駕駛人駕駛車輛或行人在道路上，應遵守道路交通
      標誌、標線、號誌之指示、警告、禁制規定，並服從執行
      交通勤務之警察或依法令執行指揮交通及交通稽查任務人
      員之指揮。前項道路交通標誌、標線、號誌之指示、警告
      、禁制規定、樣式、標示方式、設置基準及設置地點等事
      項之規則，由交通部會同內政部定之。」道路交通管理處
      罰條例第4 條定有明文。又道路交通標誌、標線、號誌，
      係交通主管機關依道路交通狀況及用路人之需要而依法設
      置，故駕駛人有遵守標誌、標線、號誌指示之義務，駕駛
      人不得僅憑其個人認知或價值判斷，或主觀認為其行為不
      致影響交通秩序、安全，而任意決定不予遵守，否則將使
      交通秩序大亂，非但影響道路交通安全及用路人權益，亦
      將使道路交通標誌、標線、號誌形同虛設。而道路劃設紅
      色禁止臨時停車標線，係作為管制交通及維護用路人安全
      極為重要之交通標線，駕駛人應予遵守。而受處分人係領
      有機車駕駛執照之駕駛人，應知悉且有遵守交通標誌、標
      線相關規定之義務，若其對標線之設置有所疑義時，應立
      即向主管機關查詢相關資訊，而非逕以主觀之臆測認定遵
      守範圍，否則道路交通秩序將無以維持。是前述路段既業
      經交通主管機關設置為禁止臨時停車路段，自係衡量該處
      交通及人車往來狀況之後所為，當非受處分人僅憑自身觀
      點遽認車輛停放於紅線外側不致影響交通，而可逕行停放
      上開機車，至為灼然。
五、綜上所述，本件違規事實明確，受處分人確有在禁止臨時停
    車處所停車之違規事實，原處分機關依據道路交通管理處罰
    條例第56條第1 項第1 款規定，裁處受處分人罰鍰600 元，
    核無違誤。從而，本件異議為無理由，應予駁回。
據上論斷，應依道路交通管理處罰條例第87條第2 項，道路交通
事件處理辦法第18條，裁定如主文。
中    華    民    國   100    年    5     月    26    日
                  交通法庭  法  官  廖欣儀
以上正本證明與原本無異。
如不服本裁定應於送達後5日內敘明理由向本院提出抗告狀。
                            書記官  顏偉林
中    華    民    國   100    年    5     月    26    日